Inventaris van het archief van de Artillerie-Inrichtingen, 1813-1941 (1942-1972)
Nationaal Archief, Den Haag
- Staatsbedrijf der Artillerie-Inrichtingen in liquidatie, vanaf 1 januari 1943 afdeling E van De Commissaris voor de behartiging van de belangen van de voormalige Nederlandsche Weermacht, later afdeling B5, vanaf 1 september 1948 afdeling B5 van het Ministerie van Oorlog, afwikkeling Staatsbedrijf 
  - Nota's inzake de rechtsvorm van de Artillerie-Inrichtingen alsmede de daarmee samenhangende rechtspositie voor het personeel, 1946-1947.; 3033; 2 stukken
  - Stukken betreffende jaarverslagen en verslagen van verrichtingen van het afwikkelingsbureau, later bureau B5 van het ministerie van Oorlog, 1946-1951.; 2760; 1 pak
    Zie ook inv. nrs. 2118-2119, 2139, 694-709, 2258-2296.
  - Correspondentie met mr C.W. de Vries inzake gegevens betreffende de geschiedenis van de Artillerie-Inrichtingen, met name rond de jaren 1914-1918, 1948.; 2770; 1 omslag
  - Stukken betreffende het uitbetalen van stakingslonen en -boeten aan rechthebbenden inzake ingehouden loon van de stakingsdag in februari 1941, 1948-1949.; 2722; 1 omslag
  - Correspondentie met de NV Nederlandsche machinefabriek AI inzake het betalen van een rekening en de vereffening hiervan uit het Buitfonds, 1950.; 2723; 1 omslag
  - Catalogus ener bijzonder belangrijke publieke veiling voor chemische en andere industrieën van machinerieën, metalen en technische materialen ingevolge directe opdracht van het Ministerie van Financiën (Bureau Herstelbetalings- en Recuperatiegoederen) ..., 1950.; 2749; 1 katern
  - Stukken betreffende het aanvragen van machtigingen tot het aanschaffen en dragen van het Mobilisatie Oorlogskruis, 1950-1952.; 2099; 1 omslag
  - Stukken betreffende het beëindigen van de afwikkeling van de zaken van het voormalig Staatsbedrijf, 1950, 1952.; 2761; 1 omslag
  - Correspondentie met W.J. Bongers uit Kaapstad inzake een affuitage van een Caronnade scheepskanon, 1953.; 2673; 1 omslag
  - Stukken betreffende een inventarisatie van werktuigen eigendom van het Staatsbedrijf onder beheer van het afwikkelingsbureau Artillerie-Inrichtingen, [1941-1942, 1947].; 2745; 1 pak
  - Alfabetische index op werk- en afwikkelingsdossiers van op 15 mei 1940 lopende bestellingen, met aantekeningen omtrent de wijze van afdoening, [1941-1954].; 2730
    1 katern Zie inv. nrs. 2731-2733, 2834, 2836, 2844, 2933, 2936-2943.
- N.V. Nederlandsche Machinefabriek Artilllerie-Inrichtingen, 1941-1966
  - Stukken betreffende herziening van de salarissen, de collectieve arbeidsovereenkomst voor de metaalnijverheid en reglement voor de samenstelling van de werkliedenvertegenwoordiging ten gevolge van de omzetting van het Staatsbedrijf in een naamloze vennootschap, 1940-1942.; 2683
  - Stukken betreffende het opstellen van de openingsbalans van de NV Nederlandsche Machinefabriek Artillerie-Inrichtingen, 1941.; 2311; 1 omslag
  - Stukken betreffende vergaderingen van de Raad van Commissarissen van de NV Nederlandsche Machinefabriek Artillerie-Inrichtingen, 1941-1944; 2317; 1 pak
  - Agenda van ingekomen en uitgaande stukken bij de Raad van Commissarissen, 1941-1949.; 2810; 1 katern
  - Stukken betreffende de pensioenrechten van personeel dat bij het Staatsbedrijf in vaste dienst was en is overgegaan naar de naamloze vennootschap, 1942.; 2689; 1 omslag
  - Stukken betreffende ontslagvergunningen van de directeur-generaal van den arbeid alsmede toestemming tot het ontslaan wegens einde arbeidsovereenkomst, 1942.; 2682; 1 omslag
  - Stukken betreffende de aanvraag, aanmaak, productie en levering van diverse materialen, grondstoffen en producten aan de Duitse Weermacht en Duitse bedrijven, 1942-1943.; 1305; 1 pak
    Zie ook inv. nrs. 2741 en 2747
  - Stukken betreffende de benoeming van een sociaal voorman vanwege het Nederlandsche Arbeidsfront alsmede andere activiteiten van deze organisatie, 1942-1943.; 2684; 1 omslag
  - Stukken betreffende de spoorwegverbindingen van en naar de Artillerie-Inrichtingen, 1942, 1944, 1952-1954, 1959; 3031; 1 omslag
  - Besluiten en kennisgevingen van de directie, met bijlagen, 1944.; 2627; 1 omslag
    Zie inv. nr. 1077
  - Agenda van ingekomen stukken van de liquidatie van magazijngoederen, materialen, gereedschap, werktuigen, 1944-1952.; 1079; 1 omslag
  - Stukken betreffende de behandeling in de Staten-Generaal van de wetsontwerpen inzake de bekrachtiging van de oprichting van een naamloze vennootschap Nederlandsche Machinefabriek Artillerie-Inrichtingen, de toepassing van artikel 5 van de Pensioenwet ten aanzien van het personeel van deze vennootschap en de instelling van het Nationaal Bedrijf Artillerie-Inrichtingen, 1946-1958; 2670; 1 omslag
  - Stukken betreffende ontwerpen voor het logo van het meetinstituut Bemetel-TNO, 1948.; 2379; 1 omslag
  - Stukken betreffende de registratie van beeldmerken, 1951-1952.; 2675; 1 omslag
  - Akten houdende het oprichten van de stichting Sociaal Fonds voor het personeel der Artillerie-Inrichtingen en de stichting Aanvullingsfonds der Artillerie-Inrichting, afschriften, 1953, 1956.; 2676; 2 stukken
  - Grafische overzichten inzake de personele bezetting, salaris- en verzekeringsopbouw,leeftijdsverdeling, ongevallenpercentage en ziekteverzuim, 1955-1959.; 2665; 1 omslag
    Zie ook inv. nr. 2982.
  - Stukken betreffende het bouwen en inrichten van een munitiefabriek in het kader van het facilities assistence program van de Verenigde Staten, 1956.; 2672; 1 omslag
  - Stukken betreffende het beproeven van het Armalite AR 10 geweer, 1958-1962.; 2677; 1 omslag
  - Stukken betreffende het opruimen van een houten en de bouw van een betonnen aanlegsteiger in zijkanaal G, 1966.; 2678; 1 omslag
  - Akte van ingebruikgeving van terreinen met opstallen, met bijlage, 1966.; 2681; 1 stuk
- Gedeponeerde archiefbescheiden
  - Commissie voor de bezoldiging en titulatuur van de burgerlijke ambtenaren bij de Centrale Magazijnen en bij 's Rijks Magazijn van Geneesmiddelen, 1910-1911
    - Agenda, 1910-1911.; 2322; 1 katern
    - Ingekomen en minuten van uitgaande stukken bij de commissie, 1910-1911.; 2323; 1 omslag
  - Archiefbescheiden inzake J.F. Weijnman, chef van dienst bij het Staatsbedrijf der Artillerie-Inrichtingen, later belast met de liquidatie, later als hoofd van de afdeling B 5 van het ministerie van Oorlog, ook als lid van de commissie voor de Artillerie-Inrichtingen, 1940-1960
    - Stukken betreffende het liquideren van het Staatsbedrijf der Artillerie-Inrichtingen, 1940-1956.; 2306; 1 pak
    - Stukken betreffende besprekingen van Weijnman met de commissie onderzoek militair aankoopbeleid inzake het aanschaffen van helmen alsmede de verslaggeving hiervan, 1958-1960.; 2309; 1 omslag
  - Archiefbescheiden ontvangen en opgemaakt door dr J. H. de Boer als lid van diverse commissies, 1935-1939
    - Ingekomen en minuten van uitgaande stukken bij dr J.H. de Boer als lid van de Oorlogsgassencommissie der Nederlandse Chemische Vereeniging en de Commissie voor Chemie en Luchtbescherming, 1935-1938.; 2638; 1 omslag
    - Ingekomen en minuten van uitgaande stukken als lid van de subcommissie rookmaker van de commissie van advies nopens chemische en aanverwante verdedigingsvraagstukken, welke onderzoek deed naar de mogelijkheid om door toevoeging van een rookmaker aan springstoffen het springpunt van projectielen duidelijker waarneembaar te maken, 1937-1939.; 2640; 1 omslag
  - Archiefbescheiden gevormd en ontvangen door de directeur-voorzitter, president-directeur als lid of voorzitter van commissies, fondsen
    - Van het Munitiebureau (1915-1920, 1939-1940) en de directiecommissie, later directorium van het Centraal Orgaan
      - Stukken betreffende het instellen, de samenstelling, werkzaamheden en opheffen van het munitiebureau, 1915-1920.; 2393, 2811; 1 omslag en 1 pak
        - Correspondentie., 2393
        - Grafische overzichten., 2811; pak
      - Convocaties en notulen van vergaderingen van het munitiebureau, 1915-1920.; 2394; 1 pak
      - Stukken betreffende de organisatie van het Centraal Orgaan, de werkzaamheden voor dit orgaan uitgevoerd door functionarissen van de Artillerie-Inrichtingen en het opheffen van dit orgaan, 1937-1940.; 2365; 1 omslag
      - Stukken betreffende het instellen, instructie van de secretaris en algemeen gedelegeerde en de verhouding tot de Artillerie-Inrichtingen van het munitiebureau, 1939.; 2366; 1 omslag
      - Agenda's en notulen van vergaderingen van de directiecommissie, later directorium van het Centraal Orgaan, afschriften, 1939-1940.; 2363-2364; 2 pakken
        - 1939, 2363
        - 1940, 2364
      - Directoriumbesluiten, afschriften, 1939-1940.; 2374; 1 omslag
      - Stukken betreffende het verlenen van industrieel verlof aan dienstplichtigen, die bij het uitvoeren van een bepaalde industriële taak voor de krijgsmacht, door vakbekwaamheid of routine tijdelijk of blijvend onmisbaar danwel onvervangbaar zijn in het betrokken bedrijf, 1939-1940.; 2373; 1 omslag
      - Ingekomen notulen van vergaderingen van het munitiebureau, 1939-1940.; 2367; 1 pak
      - Stukken betreffende het afdoen van punten besproken in vergaderingen van het munitiebureau, 1939-1940.; 2369; 1 omslag
      - Weekrapporten van besprekingen van de directeur Artillerie-Inrichtingen met het directorium van het Centraal Orgaan, 1940.; 2372; 1 omslag
      - Weekverslagen van het munitiebureau, 1940.; 2368; 1 omslag
    - Als lid van de commissie voor de binnenlandsche verwerking van gelden voor het Defensiefonds, 1936
      - Ingekomen en minuten van uitgaande stukken van en aan de voorzitter van de commissie, 1936.; 2416; 1 omslag
    - Als voorzitter van de commissie inzake controle van de eigendommen van het departement van defensie en de Artillerie-Inrichtingen bij de particuliere nijverheid (Controle commissie P.N.-CCPN), 1939-1941
      - Ingekomen notulen van vergaderingen van de 1e-25e vergadering, 1939-1940.; 2706; 1 omslag
      - Ingekomen maandrapporten inzake de werkzaamheden van de controledienst productiegoederen, 1939-1940.; 2707; 1 omslag
      - Stukken betreffende de organisatie en taakuitvoering van het Centraal Mobilisatie Magazijn, 1939-1941.; 2708; 1 pak
- Vervallen toegang
  - Plaatsingslijst van het gewoon en het geheim archief van de Artillerie-Inrichtingen, vervaardigd door het Afwikkelingsbureau Staatsbedrijf der Artillerie-Inrichtingen, [1954]; 3029; 1 pak